【裁判字號】    92,易,1195
【裁判日期】    920616
【裁判案由】    傷害
【裁判全文】
臺灣臺中地方法院刑事判決                        九十二年度易字第一一九五號
    公  訴  人  臺灣臺中地方法院檢察署檢察官
    被      告  乙○○
右列被告因傷害案件，經檢察官提起公訴（九十二年度偵字第六四二四號），本院判
決如左：
    主  文
乙○○傷害人之身體，處拘役肆拾日，如易科罰金，以佰元折算壹日。
    事  實
一、乙○○於民國九十二年一月二十一日下午五時許，因不滿甲○訴請環保單位處理
    其堆放瓦斯鋼瓶乙事，而與甲○發生爭執，竟出手毆打甲○之臉部二、三拳，致
    甲○受有頭部外傷合併右眼挫傷、鼻挫傷出血等傷害。
二、案經甲○訴由臺灣臺中地方法院檢察署檢察官偵查起訴。
    理  由
一、按正當防衛以對於現在不法之侵害為條件，縱如上訴人所云恐遭傷害，始開槍示
    威，但被害人之加害與否，僅在顧慮之中，既非對於現在不法之侵害加以防衛，
    即與刑法第二十三條之規定不符（最高法院三十八年臺上字第二九號判例意旨參
    照）。訊據被告乙○○固坦承有於右揭時、地，徒手毆打告訴人甲○頭部二、三
    拳等情不諱，核與告訴人指述情節相符，並有中山醫學大學附設醫院診斷證明書
    一紙在卷可稽，足見被告自白與事實相符，應堪採信。惟被告辯稱：是告訴人先
    拉著伊衣服，另一隻手舉起來作勢要打伊，伊之前看過告訴人打人，伊反應就是
    一拳打過去，伊是半自衛云云，若依被告所述之情，當時係告訴人一手扯被告上
    衣，一手作勢欲打被告，則告訴人是否攻擊被告，尚在猶疑之中，揆諸前開判例
    意旨，難認已對被告造成現在不法侵害甚明；且依被告及告訴人雙方年齡，被告
    正值壯年，而告訴人為六十餘歲之老翁，則被告應可輕易擺脫告訴人之糾纏，卻
    不為之，反出拳毆擊告訴人頭部，且多達二、三拳，實難認係排除侵害之行為，
    是被告前揭置辯，要無可採，本案事證明確，被告犯行洵堪認定，應依法論科。
二、被告乙○○傷害告訴人甲○身體，核其所為，係犯刑法第二百七十七條第一項之
    普通傷害罪。爰審酌被告與告訴人口角糾紛而犯本罪，暨其犯罪手段、目的、情
    節、犯罪所生之危害、告訴人所受傷害之程度為挫傷出血及犯後態度等一切情狀
    ，量處如主文所示之刑，並諭知易科罰金之折算標準，以示懲儆。
據上論斷，應依刑事訴訟法第二百九十九條第一項前段，刑法第二百七十七條第一項
、第四十一條第一項前段，罰金罰鍰提高標準條第一條前段、第二條，判決如主文。
本案經檢察官劉仁明到庭執行職務
中      華      民      國      九十二      年      六    月    十六    日
                                臺灣臺中地方法院刑事第三庭
                                    審判長法  官  劉  錫  賢
          法  官  林  三  元
                                          法  官  黃  裕  仁
右正本證明與原本無異。
如不服本判決，應於送達後十日內向本院提出上訴狀（須附繕本），上訴於臺灣高等
法院臺中分院。
                                          書記官
中      華      民      國      九十二      年      六    月    十六    日
附錄論罪科刑法條
刑法第二百七十七條第一項
傷害人之身體或健康者，處三年以下有期徒刑、拘役或一千元以下罰金。


司法院資訊處製作；財團法人民間司法改革基金會備份。
